【裁判字號】    88,訴,5283
【裁判日期】    890229
【裁判案由】    清償借款
【裁判全文】
臺灣臺北地方法院民事判決  八十八度訴字第五二八三號
    原      告  萬通商業銀行股份有限公司
    法定代理人  甲○○
    訴訟代收人  乙○○
    被      告  丙○○
右當事人間請求清償借款事件，本院判決如左：
    主    文
被告應連帶給付原告新台幣柒拾萬陸仟零柒拾肆元及如附表所示之利息、違約金。
訴訟費用由被告負擔。
本判決於原告以新台幣貳拾肆萬伍仟佰伍拾捌元或同面額之中華開發工業銀行開發
金融債券八十八年度第一期第二次債票供擔保後，得假執行。
    事    實
甲、原告方面：
一、聲明：除假執行擔保金額外，如主文所示。
二、陳述：訴外人陳華春於民國（下同）八十三年八月十九日邀同被告鄭兩加為連帶
    保證人向債權人借款新台幣（下同）二百六十二萬元，借款期限為二十年，按月
    本息平均攤還，利息以年息百分之九計算，遲延履行時，除仍按上開利率計息外
    ，逾期在六個月以內另按約定利率百分之十，逾期超過六個月以上另按約定利率
    百分之二十加付違約金，立有借據為憑，詎陳華春未按期還款，依前開借據第五
    條約定喪失期限益並應清償欠款，經原告聲請裁定拍賣抵押物已獲分配在案，惟
    該拍賣價款經分配後僅獲償部分本息，餘欠本金七十三萬六千零七十四元及如附
    表所示之利息、違約金迄未獲償。被告依約既為訴外人之連帶保證人，自應負清
    償之責。爰提起本訴。
三、證據：提出借據影本一份及臺灣板橋地方法院民事執行處通知影本一份為證。
乙、被告方面：
一、聲明：駁回原告之訴及假執行之聲請。
二、陳述：訴外人陳華春於八十八年十二月間在原告處，尚有五十多萬元之存款，原
    告應向陳華春先行執行無效果後，始能向其求償。
三、證據：未提出證據。
    理    由
一、本件原告起訴主張，訴外人陳華春於八十三年八月十九日向原告借款，邀同被告
    為連帶保證人，嗣陳華春未能還款，經拍賣抵押物獲分配，尚有七十三萬六千零
    七十四元本金及如附表所示利息、違約金未獲清償，爰基於連帶保證法律關係，
    請求被告給付前開欠款。被告則以，陳華春於八十八年十二月間在原告處，尚有
    五十多萬元存款可供抵銷，原告應向陳華春先行執行無效後，始能向其求償，原
    告提起本件訴訟，為無理由等語，資為抗辯。
二、原告主張之事實，已據其提出與所述相符之借據影本及台灣板橋地方法院民事執
    行處通知影本為證，被告對原告請求償還之金額及上開借據影本均不爭執，借據
    上連帶保證人欄簽名蓋名之事實，復陳述係其親自簽名蓋章，是應認原告主張之
    事實為可採信。被告雖辯稱原告應先行抵銷訴外人陳華春之存款及強制執行渠財
    產無效後，再向其求償等語，惟陳華春有無在原告處有存款，未據被告舉證，而
    原告確有向陳華春求償，有其提出之臺灣板橋地方法院民事執行處通知可據，因
    之，被告之辯解，並無足取。從而，原告基於連帶保證之法律關係，請求被告給
    付七十三萬六千零七十四元及如附表所示之利息、違約金，為有理由，應予准敨
    。
三、原告陳明願供擔保，請求宣告假執行，核無不合，茲酌定相當之擔保金額，予以
    准許。
四、據上論結：本件原告之訴為有理由，依民事訴訟法第七十八條、第三百九十條第
    二項，判決如主文。
中      華      民      國    八十九    年      二      月    二十九    日
                                            民事第三庭法      官  李維心
右為正本係照原本作成
如對本判決上訴，須於判決送達後廿日內向本院提出上訴狀
中      華      民      國    八十九    年      二      月              日
~B法院書記官  林梅珍


司法院資訊處製作；財團法人民間司法改革基金會備份。
